【裁判字號】    99,交聲,2566
【裁判日期】    990907
【裁判案由】    交管條例聲異
【裁判全文】
臺灣板橋地方法院交通事件裁定        99年度交聲字第2566號
原處分機關  交通部公路總局臺北區監理所板橋監理站
異  議  人
即受處分人  甲○○
上列受處分人因違反道路交通管理處罰條例案件，對於交通部公
路總局臺北區監理所板橋監理站民國99年7 月21日板監裁字第裁
41-A00XEE883號所為之裁決處分（原舉發案號：臺北市政府警察
局99年4 月20日北市警交大字第A00XEE883 號）聲明異議，本院
裁定如下：
    主  文
異議駁回。
    理  由
一、原處分意旨略以：異議人即受處分人甲○○於民國99年4 月
    17日17時22分許，騎乘車號K3N-506 號重型機車，行經臺北
    市○○○路，因有「機器腳踏車，不在規定車道行駛（機車
    行駛禁行車道）」之違規行為，經臺北市政府警察局中正第
    一分局交通分隊員警以99年4 月20日北市警交大字第A00XEE
    883 號掌電攔停舉發。嗣經原處分機關於99年7 月21日以板
    監裁字第裁41-A00XEE883號裁決書，爰依道路交通管理處罰
    條例第45條第13款之規定裁處新臺幣（下同）600 元罰鍰，
    並依同法第63條第1 項第1 款之規定記違規點數1 點等語。
二、本件異議意旨略以：異議人對違規地點不熟，行駛於臺北市
    ○○路上，異議人已盡相當注意義務，注意周遭標示與路牌
    ，由照片可知，其告示牌上僅標示「忠孝西路禁行機車」，
    無任何機車遵行標示，故誤入忠孝西路，請准撤銷此不當之
    裁罰云云。
三、按汽車駕駛人，爭道行使，有機器腳踏車，不在規定車道行
    駛者，處新臺幣600 元以上1,800 元以下罰鍰；汽車駕駛人
    有第45條情形者，除依原條款處罰鍰外，並記違規點數1點
    ，道路交通管理處罰條例第45條第13款、第63條第1 項第1
    款分別定有明文。
四、經查：異議人固不否認於上開時、地，確有上開機器腳踏車
    不在規定車道行駛（機車行駛禁行車道）之違規行為，惟係
    因騎乘上開機車行經公園路與許昌街口時，並無機車遵行方
    向標誌，地上亦無禁行機車標誌，遂繼續前行騎至公園路與
    忠孝西路口始知忠孝西路上禁行機車云云。惟按道路交通標
    誌標線號誌設置規則第4 條規定：標誌、標線、號誌之設置
    、養護及號誌之運轉，由主管機關依其管轄辦理之，則本件
    標誌、標線於該路口之設置，乃用以將道路通行權指定給車
    輛駕駛人與行人，管制其行止及轉向之交通管制設施，顯有
    主管機關對於系爭路段依當地之實際路況、行車流量、交通
    安全之情況，而作禁制、警告、指示、及遵行時間之標誌、
    標線措施，乃屬行政機關之適法合理之行政裁量範圍，除有
    重大、明顯瑕疵或其他違法情形外，尚非法院所得任意指摘
    或變更，故交通標誌、標線之設置是否合理、是否便於駕駛
    人駕駛之問題，與本件異議人是否違法無涉。末按交通標誌
    、標線、號誌之指示、警告、標制等設置，具有公示、公信
    之效果，異議人為合法領有駕駛執照之人，其駕駛車輛自應
    隨時注意各路段所設立之標誌、標線並遵行之，不得任意質
    疑標誌、標線之設置而圖免責任，況異議人亦自陳公園路與
    許昌街口及公園路與忠孝西路口於電線桿懸掛處均有「忠孝
    西路禁行機車標誌」等語，此有臺北市政府警察局交通警察
    大隊受理民眾交通違規陳述單1 份在卷可參，復有卷附本件
    現場照片2 張，足認路口標誌明顯，當無誤認之理。是以，
    本件異議人既確有機器腳踏車，不在規定車道行駛之行為，
    其違規之事實甚明，異議人前開辯稱，即無足採。
五、綜上所述，原處分機關依道路交通管理處罰條例第45條第13
    款之規定裁處罰鍰600 元，並依同條例第63條第1 項第1 款
    之規定記違規點數1 點，核無違誤，應予維持，本件異議為
    無理由，應予駁回。
六、依道路交通管理處罰條例第87條第2 項，道路交通案件處理
    辦法第19條，裁定如主文。
中    華    民    國    99    年    9     月    7     日
                        交通法庭  法  官  傅明華
以上正本證明與原本無異。
如不服本裁定應於送達後5 日內向本院提出抗告狀。
                                  書記官  蔡一如
中    華    民    國    99    年    9     月    7     日

司法院資訊處製作；財團法人民間司法改革基金會備份。
